臺灣高等法院刑事裁定
110年度聲字第2687號
聲  請  人  臺灣高等檢察署檢察官
受  刑  人  林少勛




上列聲請人因受刑人數罪併罰有二裁判以上案件，聲請定其應執
行之刑（聲請案號：臺灣高等檢察署110年度執聲字第1164號）
，本院裁定如下：
    主  文
甲○○犯如附表所示各罪所處之有期徒刑，應執行有期徒刑壹年肆
月。
    理  由
一、聲請意旨略以：受刑人甲○○因妨害自由等數罪，先後經判決
    確定如附表，應依刑法第50條第1項第1款（聲請書誤載為第
    2款，應予更正）、第2項、第53條、第51條第5款，定其應
    執行之刑，爰依刑事訴訟法第477條第1項聲請裁定等語。
二、裁判確定前犯數罪者，併合處罰之；數罪併罰，分別宣告其
    罪之刑，其宣告多數有期徒刑者，於各刑中之最長期以上，
    各刑合併之刑期以下，定其刑期，但不得逾30年，刑法第50
    條第1項前段、第51條第5款訂有明文。參其立法意旨，除在
     於緩和多數有期徒刑合併執行所造成之苛酷外，更避免責
    任非難之重複，尤重在矯治犯罪行為人、提升其規範意識，
    及回復社會對於法律規範之信賴，是就應併合處罰之複數有
    期徒刑採行加重單一刑主義，以期責罰相當。乃法院就應併
    合處罰之數個有期徒刑宣告定其應執行刑時，除應遵守上開
    法文所定之外部界限，並應受不得明顯違反公平正義、法律
    秩序理念及目的之規範。具體而言，若所犯數罪雖屬相同之
    犯罪類型，但所侵犯者為具有不可替代性、不可回復性之個
    人法益，其責任非難重複之程度較低，則可酌定較高之應執
    行刑。再者，刑事訴訟法第370條第2項、第3項，已針對第
    二審上訴案件之定應執行之刑，明定有不利益變更禁止原則
    之適用；而分屬不同案件之數罪併罰，倘一裁判宣告數罪之
    刑，曾經定其執行刑，再與其他裁判宣告之刑定其執行刑時
    ，在法理上亦應同受此原則之拘束。
三、查受刑人所犯妨害自由等罪，經分別判決如附表所示，均經
    確定在案，有各該刑事判決書、本院被告前案紀錄表在卷可
    查。其中如附表編號1至4所示之罪，得易科罰金，如附表編
    號5所示之罪，則屬不得易科罰金，依刑法第50條第1項第1
    款、第2項規定，須經受刑人請求檢察官聲請定其應執行刑
    者，始得依刑法第51條規定定其應執行刑。茲檢察官依受刑
    人請求向最後事實審之本院聲請合併定應執行刑，有定刑聲
    請切結書1份（見本院卷第7頁）在卷可參，經核尚無不合，
    應予准許。爰衡酌受刑人所犯如附表編號1至5所示幫助詐欺
    取財、幫助行使偽造準私文書、施用第二級毒品、共同犯剝
    奪他人行動自由各罪之法律目的，責任非難重複之程度，彼
    此間之關聯性，並佐以附表編號1至4所示之罪部分曾定應執
    行刑為有期徒刑8月等情，兼衡受刑人所犯各罪所反映之人
    格特性，矯治教化之必要程度，暨貫徹刑法量刑公平正義理
    念，定其應執行之刑如主文所示。
四、又按數罪併罰之案件，其各罪判決均係宣告刑，並非執行刑
    ，縱令各案中一部分犯罪之宣告刑在形式上已經執行，仍應
    依法聲請犯罪事實最後判決之法院裁定，然後再依所裁定之
    執行刑，換發指揮書併合執行，其先前已執行之有期徒刑部
    分，僅應予扣除而不能認為已執行完畢，在所裁定之執行刑
    尚未執行完畢前，各案之宣告刑並不發生執行完畢之問題。
    本件受刑人所犯附表編號1至4所示之罪所處之刑，縱有經執
    行完畢，然附表所示各罪既合於數罪併罰之要件，依前揭說
    明，在所裁定之應執行刑尚未執行完畢前，仍應就附表所示
    各罪所處之刑，合併定其應執行刑，至於前揭業經執行之有
    期徒刑部分，僅係就所定應執行刑執行時，應為如何折抵之
    問題，併此敘明。
五、另聲請書附表補充如下：㈠編號1至2罪名欄均補充「（幫助
    詐欺取財）」；㈡編號1至2偵查（自訴）機關年度案號欄補
    充為「起訴案號：新北地檢108年度偵字第4194號、108年度
    偵緝字第652至656號，移送併辦案號：新北地檢108年度偵
    字第27806號、臺中地檢108年度偵字第3311號」；㈢編號1至
    2備註欄②補充為「編號1至2，經新北地院以108年度易字第8
    31號判決應執行有期徒刑6月」；㈣編號3罪名欄補充「（幫
    助行使偽造準私文書）」；㈤編號1至4備註欄補充為「編號1
    至4，經新北地院以109年度聲字第4483號裁定應執行有期徒
    刑8月（已執畢）」；㈥編號5罪名欄補充「（共同犯剝奪他
    人行動自由）」；㈦編號5備註欄刪除「編號1至4，經新北地
    院109年聲字第4483號裁定應執行有期徒刑8月，如易科罰金
    ，以新台幣1000元折算1日。（110執更321，已易科執畢）
    」，附此敘明。
據上論斷，應依刑事訴訟法第477條第1項、刑法第50條第2項、
第53條、第51條第5款，裁定如主文。
中　　華　　民　　國　　110 　年　　7 　　月　　19　　日
                  刑事第十二庭  審判長法　官  陳如玲
                                      法　官  廖建瑜
                                      法　官  蔡如惠
以上正本證明與原本無異。
如不服本裁定，應於收受送達後五日內向本院提出抗告狀。
                                      書記官  宗志強
中　　華　　民　　國　　110 　年　　7 　　月　　19　　日
附表：
編     號  1 2 3 罪     名  詐欺(幫助詐欺取財） 詐欺（幫助詐欺取財） 偽造文書（幫助行使偽造準私文書） 宣  告  刑  有期徒刑4月 有期徒刑3月 有期徒刑2月 犯 罪 日 期  107年4月13、27日 107年4月13、15、16日 107年4月27、30日、5月1日  偵查(自訴)機關年度案號  起訴案號：新北地檢108年度偵字第4194號、108年度偵緝字第652至656號，移送併辦案號：新北地檢108年度偵字第27806號、臺中地檢108年度偵字第3311號  新北地檢108年度少連偵緝字第37號 最後事實審 法    院 新北地院  新北地院  案    號 108年度易字第831號  109年度審簡字第385號  判決日期 109年1月21日  109年4月30日 確定判決 法    院 新北地院  新北地院  案    號 108年度易字第831號  109年度審簡字第385號  判決確定日期 109年2月28日  109年6月10日 是否得易科罰金  是  是 備           註  ①新北地檢109年度執字第4328號 ②編號1至2，經新北地院以108年度易字第831號判決應執行有期徒刑6月  新北地檢109年度執字第8874號   ①新北地檢109年度執更字第4256號 ②編號1至3，經新北地院以109年度聲字第2987號裁定應執行有期徒刑7月     ①新北地檢110年度執更字第321號 ②編號1至4，經新北地院以109年度聲字第4483號裁定應執行有期徒刑8月（已執畢）   

編     號  4 5 罪     名  施用第二級毒品 妨害自由（共同犯剝奪他人行動自由） 宣  告  刑  有期徒刑2月 有期徒刑10月 犯 罪 日 期  109年1月14日 107年5月13日  偵查(自訴)機關年度案號  新北地檢109年度毒偵字第2351號 新北地檢107年度偵字第19092、22744號 最後事實審 法    院 新北地院 臺灣高院  案    號 109年度簡字第4225號 109年度上訴字第2105號  判決日期 109年9月8日 110年1月13日 確定判決 法    院 新北地院 臺灣高院  案    號 109年度簡字第4225號 109年度上訴字第2105號  判決確定日期 109年10月8日 110年2月18日 是否得易科罰金  是 否 備           註  新北地檢109年度執字第13703號　 新北地檢110年度執字第3538號   ①新北地檢110年度執更字第321號 ②編號1至4，經新北地院以109年度聲字第4483號裁定應執行有期徒刑8月（已執畢）